【裁判字號】    98,重訴,16
【裁判日期】    980227
【裁判案由】    清償借款
【裁判全文】
臺灣高雄地方法院民事判決              98年度重訴字第16號
原      告  華南商業銀行股份有限公司
法定代理人  乙○○
訴訟代理人  甲○○
被      告  翊馨通信有限公司
兼法定代理
人          丙○○
被      告  丁○○
兼訴訟代理
人          戊○○
上列當事人間請求清償借款事件，本院於民國98年2 月13日言詞
辯論終結，判決如下：
    主    文
被告應連帶給付原告新台幣柒佰萬元，及如附表所示之利息及違
約金。
訴訟費用新台幣柒萬零佰元由被告連帶負擔。
本判決於原告以新台幣貳佰拾萬元為被告供擔保後，得假執
行。但被告於假執行程序實施前，以新台幣柒佰萬元為原告預供
擔保，得免為假執行。
    事實及理由
一、原告主張：被告翊馨通信有限公司（下稱翊馨公司）於民國
    94年10月間邀同被告丙○○、丁○○、戊○○為連帶保證人
    簽立授信契約書，與伊約定於授信額度新台幣（下同）1,00
    0 萬元之範圍內授信往來，並遵守授信契約書之各條款。另
    丙○○、丁○○、戊○○並出具保證書，連帶保證翊馨公司
    對伊所負在1,000 萬元範圍內之債務。嗣翊馨公司依授信契
    約向伊借款，借款金額、起迄日、利率及逾期違約金明細，
    詳如附表所載，且迄未清償。而丙○○、丁○○、戊○○既
    為上開借款之連帶保證人，依法自應負連帶清償之責任。爰
    依消費借貸及連帶保證之法律關係，提起本訴，並聲明：(一)
    被告應連帶給付原告700 萬元，及如附表所示之利息及違約
    金、(二)願供擔保請准宣告假執行。
二、被告則均以：翊馨公司已經倒了，希望可以慢慢還等語資為
    抗辯。並均聲明(一)原告之訴駁回、(二)願供擔保請准宣告免為
    假執行。
三、按稱消費借貸者，謂當事人一方移轉金錢或其他代替物之所
    有權於他方，而約定他方以種類、品質、數量相同之物返還
    之契約；借用人應於約定期限內，返還與借用物種類、品質
    、數量相同之物；遲延之債務，以支付金錢為標的者，債權
    人得請求依法定利率計算之遲延利息。但約定利率較高者，
    仍從其約定利率；當事人得約定債務人於債務不履行時，應
    支付違約金，民法第474 條第1 項、第478 條前段、第233
    條第1 項及第250 條第1 項分別定有明文。次按稱保證者，
    謂當事人約定，一方於他方之債務人不履行債務時，由其代
    負履行責任之契約；保證債務，除契約另有訂定外，包含主
    債務之利息、違約金、損害賠償及其他從屬於主債務之負擔
    ，亦為同法第739 條及第740 條所明定。又保證債務之所謂
    連帶，係指保證人與主債務人負同一債務，對於債權人各負
    全部給付之責任者而言，此觀諸民法第272 條第1 項規定連
    帶債務之文義即明，有最高法院45年台上字第1426號判例意
    旨可資參酌。
四、本件原告主張翊馨公司邀同丙○○、丁○○、戊○○為連帶
    保證人向其借款而未依約清償之事實，為被告所不爭執（見
    本院卷第31至32頁），並據原告提出授信動撥申請書兼借款
    憑證、授信契約書、保證書、放款戶帳號資查詢單為證（見
    本院卷第8 至23頁）。本院依上開借款資料所載連帶保證、
    借款金額、清償期限、利息及違約金之約定等情事為審核結
    果，確與原告所述之事實相符，則原告主張之事實，應可認
    為真實。從而，原告本於消費借貸及連帶保證之法律關係，
    請求被告連帶給付700 萬元，及如附表所示之利息及違約金
    ，即屬正當，應予准許。
五、本件係原告全部勝訴，其繳納之第一審訴訟費用即裁判費70
    ,300 元 ，應由被告連帶負擔。
六、本件兩造均陳明願供擔保請准為假執行或免為假執行之宣告
    ，經核均無不合，爰分別酌定相當之擔保金額准許之。
七、據上論結，本件原告之訴為有理由，依民事訴訟法第85條第
    2 項、第87條第1 項、第390 條第2 項、第392 條第2 項，
    判決如主文。
中    華    民    國    98    年    2     月    27    日
                  民事第五庭  法  官  李育信
以上正本係照原本作成。
如不服本判決，應於送達後20日內，向本院提出上訴狀並表明上
訴理由，如於本判決送達前提起上訴者，應於判決送達後10日內
補提上訴理由書（須附繕本）。
中    華    民    國    98    年    2     月    27    日
                              書記官  林玉珊


司法院資訊處製作；財團法人民間司法改革基金會備份。
